【裁判字號】    91,交訴,57
【裁判日期】    920430
【裁判案由】    業務過失致死
【裁判全文】
台灣苗栗地方法院刑事判決                          九十一年度交訴字第五七號
    公  訴  人  臺灣苗栗地方法院檢察署檢察官
    被      告  甲○○
    選任辯護人  游孟輝
右列被告因業務過失致死案件，經檢察官提起公訴（九十一年度偵字第一三七一號）
，本院判決如左：
    主  文
甲○○從事業務之人，因業務上之過失致人於死，處有期徒刑柒月。緩刑貳年。
    事  實
一、甲○○受僱於祥傑交通股份有限公司擔任司機，為從事駕駛業務之人，於民國九
    十一年一月二十四日下午三時許，駕駛車號ＮＪ—六二五號半聯結車，載運鋼筋
    由高雄市○○區○○道一號公路北上，其本應注意半聯結車之總聯結重量不得超
    過三十五公噸，且應注意車前狀況，隨時採取必要安全措施，依當時情形，並無
    不能注意情事，竟疏未注意規定而載運約三十六點六公噸之鋼筋。嗣於同日晚上
    九時五十八分，行經國道一號公路一三一公里一六０公尺北向（苗栗縣公館鄉境
    內）外側車道處，因超載致該半聯結車左前輪胎爆胎，此時應注意車前狀況，採
    取減速、緩剎、或點剎之方式，以避免爆胎後之車輛失控，惟甲○○仍採取緊急
    剎車，致其駕車方向機無法維持平衡而失控偏向左邊，先與同向內側車道由高國
    益所駕駛之車號ＥＲ—三九六三號自小客車發生碰撞，再穿越中央分隔帶而在南
    下車道翻覆。適邵裕伊駕駛車號七Ｂ—八五０九號自小客車、謝鎮吉駕駛車號Ｃ
    Ｆ—五０三一號自小客車、張金田駕駛車號六Ａ—五八０五號自小客車，分由國
    道一號公路南下車道之外側、中線及內側車道同時駛至該處，均閃避不及而撞及
    甲○○所駕之該已翻覆之半聯結車，邵裕伊所駕之自小客車並因而起火燃燒，致
    邵裕伊受有顱內出血合併火燒傷當場死亡。甲○○則因碰撞亦受有傷害昏迷而經
    路人緊急送醫救治。（另謝鎮吉及其車上之乘客蔡春藤亦因而受有身體上之傷害
    ，惟傷害部分均未據謝鎮吉、蔡春藤提出告訴）。
二、案經邵裕伊之妻丁○○告訴及臺灣苗栗地方法院檢察署檢察官據報相驗後簽分偵
    查起訴。
    理  由
一、訊據被告甲○○對於右揭時、地，駕車因超重致左前輪爆胎，且疏未採取先減速
    、緩剎、或點剎之必要安全措施，反緊急剎車，致車輛失控偏向左邊，而先與同
    向內側車道由高國益所駕駛之車號ＥＲ—三九六三號自小客車發生碰撞，再穿越
    中央分隔帶而在南下車道翻覆而撞及邵裕伊駕駛之車號七Ｂ—八五０九號自小客
    車等，邵裕伊所駕之自小客車並因而起火燃燒，致邵裕伊受有顱內出血合併火燒
    傷而當場死亡之事，坦承不諱，核與目擊證人證人高國益於警訊及偵查中之證述
    ；證人謝鎮吉、張金田、蔡春藤於警訊中之證述均相符合。並有道路交通事故調
    查報告表、車號ＮＪ—六二五號半聯結車之過磅單各一紙、本院於九十一年十月
    三日會同檢察官、被告、臺灣普利司通輪胎股份有限公司履勘被告駕車及爆胎之
    左前輪之履勘筆錄一份附卷可稽及現場照片三十四幀在卷可參。而本件車禍發生
    之原因，分別經檢察官及本院送請鑑定結果，亦認為被告駕車超載致左前輪胎爆
    胎，且未採取必要安全措施，車輛失控，侵入他入車道為肇事原因，此有臺灣省
    竹苗區車輛行車事故鑑定委員會、臺灣省車輛行車事故覆議鑑定委員會之鑑定意
    見書各一份送中華民國車輛交通事故鑑定技術研究學會分析報告一份在卷可稽。
    而邵裕伊因所駕之自小客車遭被告駕車撞擊並因而起火燃燒，致受有顱內出血合
    併火燒傷而當場死亡，亦經檢察官督同檢驗員相驗屬實，製有勘驗筆錄、相驗屍
    體證明書、驗斷書各一份、相驗照片十二幀在卷可稽。則邵裕伊之死亡結果係因
    被告之上開過失行所致，且其死亡結果之發生與被告之過失行為間具有相當因果
    關係。本件事證明確，被告之過失犯行已足認定，應依法論科。
二、按刑法第二百七十六條第二項所謂業務，係指以反覆同種類之行為為目的之社會
    活動而言。本件被告係貨車司機，為其所自承，是從事駕駛業務之人，因執行業
    務過失致人於死，所為係犯刑法第二百七十六條第二項之業務過失致人於死罪。
    爰審酌被告之素行、智識程度、本件車禍之過失程度大、惟犯後尚知坦然面對，
    並積極與被害人家屬達成民事賠償和解，盡力填補被害人家人之傷痛（此業經被
    害人家屬丁○○、丙○○、乙○○到庭陳述屬實，並有本院九十二年度交附民字
    第五號和解筆錄一份在卷可參）等一切情狀，量處如主文所示之刑，以示警懲。
    末查被告為司機有正當工作，被告雖曾於八十年、八十一年間因搶奪、竊盜、妨
    害家庭等案件，經臺灣高等法院定應執行有期徒刑三年六月，於八十二年八月六
    日假釋出獄，縮刑期滿日為八十三年十一月十一日，期滿未經撤銷假釋而執行完
    畢，五以內未曾受有期徒刑以上刑之宣告，此有臺灣高等法院被告全國前案紀錄
    表、臺灣苗栗地方法院檢察署刑案資料查註紀錄表及法務部被告在監在押資料表
    各一份在卷可稽，其經此偵、審程序及刑之宣告，應知警惕，信無再犯之虞，本
    院因認對被告所處之刑，以暫不執行為適當，爰併宣告緩刑二年，以策自新。
據上論斷，應依刑事訴訟法第二百九十九條第一項前段，刑法第二百七十六條第二項
、第四十一條第一項前段、第七十四條第二款，罰金罰鍰提高標準條例第一條前段，
判決如主文。
本案經檢察官黃棋安到庭執行職務。
中      華      民      國    九十二    年      四      月     三十     日
                        臺灣苗栗地方法院刑事第二庭
                                          法  官   黃賢婷
右正本證明與原本無異。
如不服本判決，應於判決送達後十日內向本院提出上訴狀( 應附繕本 )。
                                          書記官   周巧屏
中      華      民      國    九十二    年       五      月      一     日
附錄論罪科刑法條：
刑法第二百七十六條
一、因過失致人於死者，處二年以下有期徒刑、拘役或二千元以下罰金。
二、從事業務之人，因業務上之過失犯前項之罪者，處五年以下有期徒刑或拘役，得
    併科三千元以下罰金。


司法院資訊處製作；財團法人民間司法改革基金會備份。
